臺灣桃園地方法院民事裁定
111年度聲更一字第2號
聲  請  人  簡連榮  
相  對  人  簡大宏機械有限公司

特別代理人  詹連財律師
上列當事人間聲請選任特別代理人事件，本院裁定如下：      
    主  文
選任詹連財律師於聲請人所提起與相對人間民事訴訟、支付命令
、調解事件中，為相對人之特別代理人。
    理  由
一、按無訴訟能力人有為訴訟之必要，而無法定代理人或法定代
    理人不能行代理權者，其親屬或利害關係人，得聲請受訴法
    院之審判長，選任特別代理人；本法關於法定代理之規定，
    於法人之代表人、第40條第3項之代表人或管理人、第4項機
    關之代表人及依法令得為訴訟上行為之代理人準用之，民事
    訴訟法第51條第2項、第52條分別定有明文。所謂法定代理
    人不能行代理權，不僅指法律上不能（如經法院宣告停止其
    權利）而言，並包括事實上之不能（如心神喪失、利害衝突
    等）在內。又有限公司有與代表公司之董事訴訟之必要，倘
    該公司僅置董事一人，且全體股東不能決議另行推選有行為
    能力之股東代表公司，利害關係人始得依首揭規定聲請受訴
    法院之審判長為之選任特別代理人（最高法院90年度台抗字
    第233號、95年度台抗字第242號裁定意旨參照）。
二、聲請意旨略以：相對人之法定代理人即唯一董事簡連東以自
    己名義與第三人簽訂土地買賣契約，卻以相對人款項支付價
    金，並稱相對人將土地借名登記在其名下等語，又以相對人
    款項投資購買另筆土地，出售後僅匯回部分款項，其餘款項
    稱供相對人資金運用，卻未能提出相關資金運用及流向對股
    東說明，嚴重影響相對人公司資本維持及充足，相對人公司
    自有向簡連東提起訴訟之必要，惟相對人公司除董事簡連東
    外，其餘股東有聲請人、賴秀鳳、簡連東配偶簡王秀葉及子
    女簡志宏4人，實難期待簡王秀葉及簡志宏能為相對人利益
    推選代表相對人對簡連東提起訴訟，而聲請人為利害關係人
    ，為此，爰依民事訴訟法第51條第2項、第52條規定聲請選
    任聲請人為相對人特別代理人等語。
三、經查，聲請人主張相對人之法定代理人簡連東有掏空相對人
    資產之行為，相對人有向簡連東提起訴訟之必要，已提出律
    師函、聲請人對簡連東向本院提起109年度訴字第727號請求
    交付帳冊事件（下稱另案）簡連東提出民事爭點整理暨答辯
    ㈡狀、民事陳報狀、答辯㈣狀及另案訴訟判決等件為證（見原
    法院卷第11至47頁）。相對人確僅置董事簡連東1人代表公
    司，有公司變更登記表可徵（見本院110年度聲字第351號卷
    第10頁），則相對人對簡連東提起訴訟，簡連東即有利害衝
    突之事實上不能行使代理權之情事。公司法就第108條第2項
    股東間互推一人代理有限公司之表決權如何行使並無相關規
    定，因有限公司股東會相當於民法社團法人總會，應有民法
    第52條規定適用，則以相對人之股東除簡連東外，另有簡王
    秀葉、簡志宏、聲請人及賴秀鳳4人，各股東依同法條第2項
    規定有平等之表決權，惟其中簡王秀葉、簡志宏為簡連東之
    配偶、子女（見本院卷第25、27頁），難期全體股東能決議
    另行推選有行為能力之股東代表相對人對簡連東提起訴訟，
    自有聲請法院為相對人選任特別代理人之必要。考量聲請人
    與簡連東尚有另案訴訟繫屬法院，彼此間利害關係相互衝突
    ，是本院審酌各情後依法選任第三人為特別代理人，並函詢
    桃園律師公會提供有意願擔任相對人特別代理人之人選名單
    ，經公告會員周知後，詹連財律師具狀表示願意擔任相對人
    之特別代理人，並提出律師證書影本，此有民事陳報狀附卷
    為憑（見本院111年度聲更一字第2號卷第21頁）。本院審酌
    詹連財律師現為執業律師，具有相關專業智識，且與兩造並
    無利害關係，認選任詹連財律師於相對人對簡連東提起訴訟
    時，為相對人之特別代理人，應屬適當。　
四、爰裁定如主文。　　
中　　華　　民　　國　　111 　年　　5 　　月　　31　　日
                  民事第一庭    法　官　許自瑋
正本係照原本作成。
如不服本裁定應於送達後10日內向本院提出抗告狀，並應繳納抗
告費新臺幣1,000元。
中　　華　　民　　國　　111 　年　　5 　　月　　31　　日
                                書記官  吳光彧